臺灣嘉義地方法院民事判決
111年度嘉簡字第322號
原      告  魏瑞琪  
            張惠純  
            呂永順  
共      同
訴訟代理人  吳啟勳律師
被      告  高福信  
上列當事人間請求給付票款事件，本院於民國111年6月17日言詞
辯論終結，判決如下：
    主      文
被告應給付原告魏瑞琪新臺幣729,500元，及自民國111年5月3日
起至清償日止，按年息百分之6計算之利息。
被告應給付原告張惠純新臺幣784,900元，及自民國111年5月3日
起至清償日止，按年息百分之6計算之利息。
被告應給付原告呂永順新臺幣62,600元，及自民國111年5月3日
起至清償日止，按年息百分之6計算之利息。
原告其餘之訴駁回。
訴訟費用新臺幣16,642元由被告負擔。
本判決原告勝訴部分得假執行。
    事實及理由
一、原告主張：按在票據上簽名者，依票上所載文義負責。票據
    法第5條第1項定有明文。又發票人應照支票文義擔保支票之
    支付。同法第126條亦有明文。又依同法第144條準用同法第
    85條第1項規定，支票到期不獲付款時，執票人於行使或保
    全支票上權利之行為後，對於發票人得行使追索權。又執票
    人向支票債務人行使追索權時，得請求自為付款提示日起之
    利息，如無約定利率者，依年利六釐計算。同法第133條亦
    有明文。第查：㈠原告魏瑞琪執有被告簽發如附表一所示之
    支票2紙，詎經屆期提示，竟均因存款不足而退票，有支票
    及退票理由單可證。㈡原告張惠純執有被告簽發如附表二所
    示之支票1紙，詎經屆期提示，亦因存款不足而退票，有支
    票及退票理由單可證。 ㈢原告呂永順執有被告簽發如附表三
    所示之支票1紙，詎經屆期提示，亦因存款不足而退票，有
    支票及退票理由單可證。㈣綜上說明，原告等三人爰依上揭
    法條項款之規定為本件之請求等語。並聲明：㈠被告應給付
    原告魏瑞琪729,500元，及自111年5月1日起至清償日止，按
    年息6%計算之利息。㈡被告應給付原告張惠純784,900元，及
    自111年5月1日起至清償日止，按年息6%計算之利息。㈢被告
    應給付原告呂永順62,600元，及自111年5月1日起至清償日
    止，按週年利率年息6%計算之利息。
二、被告則以：對原告請求票款金額沒有意見，因為這原本是我
    應該給付的貨款等語。
三、得心證之理由：
  ㈠按在票據上簽名者，依票上所載之文義負責；發票人應照支
    票文義擔保支票之支付；執票人向支票債務人行使追索權時
    ，得請求自為付款提示日起之利息，如無約定利率者，依年
    利6釐計算，票據法第5條第1項、第126條、第133條分別定
    有明文。
　㈡原告主張原告魏瑞琪持有被告簽發如附表一所示之支票，屆
    期提示遭退票；原告張惠純持有被告簽發如附表二所示之支
    票，屆期提示遭退票；原告呂永順持有被告簽發如附表三所
    示之支票，屆期提示遭退票等情，業據提出附表一、二、三
    所示之支票及退票理由單影本為證，復為被告所不爭執，自
    堪信為真實，揆諸上開規定，被告自應依票載文義負其責任
    ，又依原告所提出附表一、二、三所示之支票退票理由單所
    ，提示日均為111年5月3日，原告自得請求自111年5月3日起
    之利息。從而，原告本於票據法律關係，請求被告給付原告
    魏瑞琪729,500元，及自111年5月3日起至清償日止，按年息
    6%計算之利息；及請求被告給付原告張惠純784,900元，及
    自111年5月3日起至清償日止，按年息6%計算之利息；及請
    求被告給付原告呂永順給付62,600元，及自111年5月3日起
    至清償日止，按年息6%計算之利息，為有理由，應予准許。
    其逾此範圍之請求，則無理由，應予駁回。
四、本件原告勝訴部分，係就民事訴訟法第427條訴訟適用簡易
    程序所為被告敗訴之判決，依同法第389條第1項第3款規定
    ，應依職權宣告假執行。
五、訴訟費用負擔之依據：依民事訴訟法第79條規定，本件訴訟
    費用額為第一審裁判費16,642元，應由被告負擔。
中　　華　　民　　國　　111 　年　　7 　　月　　1 　　日
                  臺灣嘉義地方法院嘉義簡易庭
                                  法　官　孫偲綺
以上正本係照原本作成。
如對本判決上訴，須於判決送達後20日內向本庭（嘉義市文化路
308之1號）提出上訴狀（均須按他造當事人之人數附繕本）。如
委任律師提起上訴者，應一併繳納上訴審裁判費。
中　　華　　民　　國　　111 　年　　7 　　月　　1 　　日
                                  書記官  李珈慧
附表一：
編號 發票人 付款人 支票號碼 票面金額（新臺幣） 發票日 （民國） 提示日 （民國） 1 高福信 彰化商業銀行東嘉義分行 PN0000000 262,500元 111年4月30日 111年5月3日 2 高福信 彰化商業銀行東嘉義分行 PN0000000 467,000元 111年4月30日 111年5月3日 
附表二：
發票人 付款人 支票號碼 票面金額 （新臺幣） 發票日 （民國） 提示日 （民國） 高福信 彰化商業銀行 東嘉義分行 PN0000000 784,900元 111年4月30日 111年5月3日 
附表三：
發票人 付款人 支票號碼 票面金額 （新臺幣） 發票日 （民國） 提示日 （民國） 高福信 彰化商業銀行 東嘉義分行 PN0000000 62,600元 111年4月30日 111年5月3日